臺灣板橋地方法院刑事判決　　　　　　　 94年度訴字第323號
公　訴　人　臺灣板橋地方法院檢察署檢察官
被　　　告　乙○○
上列被告因搶奪等案件，經檢察官提起公訴（94年度偵字第1618
號），本院依簡式審判程序判決如下：
    主  文
乙○○共同連續意圖為自己不法之所有，而搶奪他人之動產，累
犯，處有期徒刑壹年；扣案之鑰匙壹支沒收。又收受贓物，累犯
，處有期徒刑肆月。應執行有期徒刑壹年貳月；扣案之自備鑰匙
壹支沒收。
    事  實
一、乙○○前因施用毒品案件，經本院以90年度訴字第1695號判
    處有期徒刑8 月、4 月，定應執行刑有期徒刑10月確定，於
    民國92年10月4 日縮短刑期執行完畢。詎猶不知悔改，基於
    意圖為自己不法所有之概括犯意，連續於附表編號1 、2 所
    示之時間、地點，以其所有之自備鑰匙竊取如附表編號1 、
    2 所示被害人之機車（各次竊盜之時間、地點、被害人、竊
    得財物均詳如附表所示）；得手後，於93年12月6 日將附表
    編號1 所示機車改懸掛由成年之李凌俊（另由檢察官偵查中
    ）所提供、不知如何而來之車號HUA- 795號車牌（原OXR-18
    7 號車牌則由李凌俊取走，並未尋獲），旋與李凌俊基於意
    圖為自己不法所有之概括犯意聯絡，於附表編號3 、4 所示
    時間、地點，騎乘上開竊得之贓車，共同搶奪附表編號3 、
    4 所示被害人之財物得手（各次搶奪之時間、地點、被害人
    、搶得財物均詳如附表編號3 、4 所示）。乙○○復另基於
    收受贓物之犯意，明知李凌俊於94年1 月10日日間某時所交
    付之皮包2 個（係李凌俊分別於如附表編號5 、6 所示時間
    、地點所搶得之財物），均係來路不明之贓物，竟仍在臺北
    縣泰山鄉○○路143 巷7 號之住處予以收受。嗣於94年1 月
    12日上午11時許，為警在臺北縣泰山鄉○○路○ 段393 號「
    沂山莊旅社」207 號房內查獲，始循線知悉上情，並扣得乙
    ○○持以竊取附表編號1 、2 所示機車之自備鑰匙1 支。
二、案經臺北縣政府警察局移送臺灣板橋地方法院檢察署檢察官
    偵查起訴。本院於準備程序進行中，被告乙○○就被訴事實
    為有罪之陳述，經告知簡式審判程序之旨，並聽取公訴人、
    被告之意見後，本院合議庭裁定由受命法官獨任進行簡式審
    判程序。
    理  由
一、上開犯罪事實，業據被告於偵查及本院準備程序、審理時均
    自白不諱，核與被害人甲○○、丁○○、己○○、丙○○、
    戊○○於警詢中指述之情節相符，並有贓物認領保管單5 紙
    、車籍作業系統查詢認可資料2 份附卷可稽，復有自備鑰匙
    1 支扣案可佐，足認被告上開自白確與事實相符。從而本案
    事證明確，被告犯行堪予認定。
二、核被告所為，係犯刑法第320 條第1 項之竊盜罪、第325 條
    第1 項之搶奪罪、及第349 條第1 項之收受贓物罪。其就附
    表編號3 、4 之搶奪犯行，與成年之李凌俊間有犯意聯絡及
    行為分擔，為共同正犯。被告先後各2 次之竊盜及搶奪犯行
    ，均時間緊接，所犯係構成要件相同之罪，顯各基於概括犯
    意為之，為連續犯，均應依刑法第56條規定論以一罪，並加
    重其刑。被告竊取機車之目的係在供搶奪所用，所犯上開二
    罪，有方法結果之牽連關係，應依刑法第55條規定，從較重
    之搶奪罪一罪論處。再者，被告明知其所收受之皮包2 個，
    原係分屬不同之被害人所有，仍同時收受之，乃一行為觸犯
    二個收受贓物罪之同種想像競合犯，應從一收受贓物罪處斷
    。又查被告前因施用毒品案件，經本院以90年度訴字第1695
    號判處有期徒刑8 月、4 月，定應執行刑有期徒刑10月確定
    ，於92年10月4 日縮短刑期執行完畢等情，有臺灣高等法院
    被告全國前案紀錄表一份在卷可考，其受有期徒刑之執行完
    畢，5 年內再犯本件有期徒刑以上之罪，為累犯，應依法加
    重其刑，搶奪罪部分並遞加重其刑。被告所犯搶奪罪及收受
    贓物罪二罪間，犯意各別，行為互殊，應分論併罰。檢察官
    雖認被告收受上開贓物之時間，係分別於94年1 月6 日上午
    8 時10分許及同年月10日上午10時許，而認被告係犯連續收
    受贓物罪（起訴書之「犯罪事實欄」已載明被告係連續收受
    贓物，惟「證據並所犯法條欄」就此部分亦漏載刑法第56
    條），然查起訴書所記載之時間，乃被害人分別遭搶之時間
    ，被告自李凌俊收受上開贓物之時間，實係94年1 月10日日
    間某時同時收受，此節業據證人戊○○及被告各於警詢、偵
    查及本院審理時陳稱明確，是檢察官認被告犯連續收受贓物
    罪，容有誤會，併此敘明。爰審酌被告年輕力壯，身強體健
    ，竟不思正途賺取所需，反一再竊取機車後公然施不法腕力
    搶奪他人財物，對社會治安所生危害不輕，暨其犯罪之動機
    、目的、手段、取得財物之價值等一切情狀，分別量處如主
    文所示之刑，並定其應執行刑。扣案之自備鑰匙一支，為被
    告所有持以竊取附表編號1 、2 所示機車之物，業據被告陳
    稱明確，應依刑法第38條第1 項第2 款規定宣告沒收；至於
    被告為警查獲當時，雖同時扣得HUA-795 號車牌一面及皮包
    一個，惟此二物品均非被告所有，亦非違禁物，不能併予宣
    告沒收，附此敘明。
據上論斷，應依刑事訴訟法第273 條之1 第1 項、第299 條第1
項前段，刑法第28條、第56條、第320 條第1 項、第325 條第1
項、第349 條第1 項、第55條、第47條、第51條第5 款、第38條
第1 項第2 款，罰金罰鍰提高標準條例第1 條前段，判決如主文
。
本案由檢察官吳宗光提起公訴，經檢察官張慶林到庭執行職務。
中　　華　　民　　國　　94　　年　　3 　　月　　24　　日
                  刑事第十二庭  法　官  劉元斐
上列正本證明與原本無異。
如不服本判決，應於判決送達後十日內向本院提出上訴狀 (應附
繕本) ，上訴於臺灣高等法院。
                                書記官  郭玉芬
中　　華　　民　　國　　94　　年　　3 　　月　　24　　日
附錄本案論罪科刑法條全文：
刑法第320條：
意圖為自己或第三人不法之所有，而竊取他人之動產者，為竊盜
罪，處五年以下有期徒刑、拘役或五百元以下罰金。
意圖為自己或第三人不法之利益，而竊佔他人之不動產者，依前
項之規定處斷。
前二項之未遂犯罰之。
刑法第325條：
意圖為自己或第三人不法之所有，而搶奪他人之動產者，處六月
以上五年以下有期徒刑。
因而致人於死者，處無期徒刑或七年以上有期徒刑，致重傷者，
處三年以上十年以下有期徒刑。
第一項之未遂犯罰之。
刑法第349條：
收受贓物者，處三年以下有期徒刑、拘役或五百元以下罰金。
搬運、寄藏、故買贓物或為牙保者，處五年以下有期徒刑、拘役
或科或併科一千元以下罰金。
因贓物變得之財物，以贓物論。
附表
┌──┬───────┬──────────┬───┬───────┬───────┐
│編號│犯罪時間      │犯罪地點            │被害人│所得財物      │所犯法條      │
├──┼───────┼──────────┼───┼───────┼───────┤
│1   │93年12月5 日上│臺北縣泰山鄉○○路52│甲○○│車號OXR-187 號│刑法第320條第1│
│    │午10時許      │7號前               │      │重型機車一臺  │項之普通竊盜罪│          │
├──┼───────┼──────────┼───┼───────┼───────┤
│2   │94年1月8日下午│臺北縣泰山鄉○○路1 │己○○│車號KYY-458 號│刑法第320條第1│
│    │2時許         │段127號前           │      │重型機車一臺  │項之普通竊盜罪│
├──┼───────┼──────────┼───┼───────┼───────┤
│3   │94年1月2日下午│臺北縣泰山鄉○○路46│丁○○│皮包一個（內有│刑法第325條第1│
│    │1時10分許     │巷口                │      │手機一支、眼鏡│項之搶奪罪    │
│    │              │                    │      │一副、信用卡二│              │
│    │              │                    │      │張、現金約    │              │
│    │              │                    │      │10,000元等物）│              │
├──┼───────┼──────────┼───┼───────┼───────┤
│4   │94年1月6日下午│臺北縣泰山鄉○○路16│丙○○│皮包一個（內有│刑法第325條第1│
│    │6時30分許     │巷內                │（起訴│身分證、彰化銀│項之搶奪罪    │
│    │              │                    │書誤載│行金融卡、郵局│              │
│    │              │                    │為張廉│金融卡、悠遊卡│              │
│    │              │                    │雅）  │、健保卡及教師│              │
│    │              │                    │      │證各一張、現金│              │
│    │              │                    │      │1000多元等物）│              │
├──┼───────┼──────────┼───┼───────┼───────┤
│5   │94年1月6日上午│臺北縣泰山鄉○○街10│戊○○│咖啡色皮包一個│被告收受前述皮│
│    │8時10分許     │巷口                │      │              │包，所犯係刑法│
│    │              │                    │      │              │第349條第1項之│
│    │              │                    │      │              │收受贓物罪    │
├──┼───────┼──────────┼───┼───────┼───────┤
│6   │94年1 月10日上│臺北縣泰山鄉○○路2 │不詳  │皮包一個      │被告收受前述皮│
│    │午10時許      │段與文程路口        │      │              │包，所犯係刑法│
│    │              │                    │      │              │第349條第1項之│
│    │              │                    │      │              │收受贓物罪    │
└──┴───────┴──────────┴───┴───────┴───────┘
